臺灣屏東地方法院刑事判決　　　　　　　　　　　　　九十三年度交訴字第六四號
　　公　訴　人　臺灣屏東地方法院檢察署檢察官
　　被　　　告　甲○○
右列被告因公共危險等案件，經檢察官提起公訴（九十三年度偵字第三七九五號），
本院裁定適用簡式審判程序，判決如左：
    主  文
甲○○服用酒類，不能安全駕駛動力交通工具而駕駛，處有期徒刑貳月，如易科罰金
，以參佰元折算壹日。又駕駛動力交通工具肇事，致人受傷而逃逸，處有期徒刑陸月
，如易科罰金，以參佰元折算壹日。應執行有期徒刑陸月，如易科罰金，以參佰元折
算壹日。緩刑貳年。
    事  實
一、甲○○於民國九十三年七月七日中午，在屏東縣霧臺鄉公所廚房飲酒後，已達不
    能安全駕駛動力交通工具之程度，竟仍於同日下午五時許，駕駛車牌號碼七四九
    七—ＧＱ號自小客車，沿屏東縣新埤鄉○○路由西往東方向行駛，於同日下午七
    時十分許，行經屏東縣新埤鄉○○○路與餉林路口時，原應注意車前狀況，隨時
    採取必要安全措施，且汽車行駛至交岔路口時，其行進、轉彎，應遵守燈光號誌
    之指示，又飲用酒類後其吐氣所含酒精濃度超過每公升○．二五毫克以上者，不
    得駕車，而依當時天候晴、夜間有照明、路面乾燥、無缺陷及無障礙物、視距良
    好、交通號誌管制正常，復無不能注意之情事，因不勝酒力而意識不清，竟疏未
    注意及此，貿然闖越紅燈通過上開交岔路口，而撞擊沿沿山公路由南往北行駛由
    乙○所騎乘之車牌號碼ＷＫＥ—○○六號機車，致乙○受有左肩挫傷、左髖挫傷
    、左踝挫傷及左鎖骨幹閉鎖性骨折等傷害（傷害部分已經告訴人乙○於言詞辯論
    終結前撤回告訴，另為不受理判決）。甲○○於肇事致乙○受傷後，竟未採取救
    護或其他必要措施，亦未向警察機關報告處理，反駕車逃逸。嗣因目擊民眾翁嘉
    民發現報警處理，旋於翌日（即八日）凌晨二時十分許，為警循線查獲，並測得
    其呼氣酒精濃度為每公升○．六一毫克。
二、案經乙○訴請屏東縣警察局里港分局報告臺灣屏東地方法院檢察署檢察官偵查起
    訴。
    理  由
一、右揭犯罪事實，業據被告甲○○於本院審理時坦承不諱，核與告訴人乙○於警詢
    及偵查中指訴、證人翁嘉民於警詢及偵查中證述情節相符，並有呼氣酒精濃度測
    試值、刑法第一百八十五條之三案件測試觀察紀錄表、屏東縣警察局舉發違反道
    路交通管理事件通知單、道路交通事故現場圖、道路交通事故調查報告表（一）
    、（二）、刑案現場繪製圖、各一份、診斷證明書二份及照片十八張附卷可稽，
    足認被告之自白與事實相符，應堪採信。按服用酒類不能安全駕駛動力交通工具
    之認定，參考德國、美國之認定標準，對於酒精濃度呼氣已達每公升零點五五毫
    克或血液濃度達百分之零點一一以上，肇事率為一般正常人之十倍，應認為已達
    不能安全駕駛之標準（法務部八十八年五月十八日八八年度法檢字第一六六九號
    函參照），被告所測得呼氣酒精濃度每公升○．六一毫克，其駕駛車輛之注意能
    力已因飲酒而較平日為低，且發生本件事故，顯已達不能安全駕駛動力交通工具
    之程度。又被告駕駛車輛撞擊告訴人乙○致人車倒地，對告訴人當場受有傷害已
    有認識，其竟未採取救護或其他必要措施，並向警察機關報告，即逕行駕車離去
    嗣經警循線查獲，其肇事逃逸之情已甚灼然。本件事證明確，被告服用酒類駕駛
    動力交通工具及肇事逃逸之犯行，均堪以認定。
二、核被告甲○○所為，係犯刑法第一百八十五條之三酒醉駕車罪、第一百八十五條
    之四肇事逃逸罪。被告所犯上開二罪，罪名互異，行為互殊，應予分論併罰。爰
    審酌被告酒醉後已不能安全駕駛，仍不顧公眾之安危，貿然駕車，造成他人受傷
    ，應予非難，被告肇事後更棄被害人於不顧，其罪行甚重，惟念被告與告訴人乙
    ○達成民事和解賠償損害，坦承犯行、素行良好等一切情狀，分別量處如主文所
    示之刑，並定其應執行之刑，且均諭知易科罰金之折算標準。又被告前未曾受有
    期徒刑以上刑之宣告，有臺灣高等法院被告全國前案紀錄表一份附卷可稽，因一
    時失慮，偶罹刑典，事後已坦承犯行，深具悔意，經此刑之宣告後，應知警惕而
    無再犯之虞，本院因認所宣告之刑，以暫不執行為適當，併諭知緩刑二年，以啟
    自新。
據上論斷，應依刑事訴訟法第二百七十三條之一第一項、第二百九十九條第一項前段
、刑法第一百八十五條之三、第一百八十五條之四、第五十一條第五款、第四十一條
第一項前段、第七十四條第一款，罰金罰鍰提高標準條例第一條前段、第二條，判決
如主文。
本案經檢察官莊啟勝到庭執行職務。
中      華      民      國      九十三      年      十      月  十三    日
                                      臺灣屏東地方法院交通法庭
                                          法  官  楊文廣
右正本證明與原本無異。
如不服本判決應於收受本判決送達後十日內向本院提出上訴書狀，其未敘述上訴理由
者，並得於提起上訴後十日內向本院補提理由書狀（均須按他造當事人之人數附繕本
 ）「切勿逕送上級法院」
                                          書記官  周秀香
中      華      民      國      九十三      年      十      月  十三    日
附錄本判決論罪之法條：
中華民國刑法第一百八十五條之三
服用毒品、麻醉藥品、酒類或其他相類之物，不能安全駕駛動力交通工具而駕駛者，
處一年以下有期徒刑、拘役或三萬元以下罰金。
中華民國刑法第一百八十五條之四
駕駛動力交通工具肇事，致人死傷而逃逸者，處六月以上五年以下有期徒刑。
